【裁判字號】    97,再易,12
【裁判日期】    970505
【裁判案由】    再審之訴
【裁判全文】
臺灣臺北地方法院民事裁定              97年度再易字第12號
再審  原告  乙○○○
再審  被告  大華金屬工業股份有限公司
法定代理人  甲○○
上列當事人間請求給付資遺費等事件，再審原告對於本院民國97
年1月9日所為之96年度勞簡上字第35號確定判決提起再審之訴，
本院裁定如下：
    主  文
再審之訴駁回。
再審訴訟費用新臺幣肆仟壹佰肆拾元由再審原告負擔。
    理  由
一、按再審之訴，應於30日之不變期間內提起，此期間自判決確
    定時起算，判決於送達前確定者，自送達日起算，其再審之
    理由發生或知悉在後者，均自知悉時起算，民事訴訟法第50
    0條第1、2項定有明文。經查，本件96年度勞簡上字第35號
    民事確定判決書係於民國97年1月15日送達再審原告，再審
    原告於該判決送達之日起30日內之97年2月5日提起本件再審
    之訴，有本院收狀戳可稽，並未逾越30日之不變期間，應屬
    合法，合先敘明。
二、次按再審之訴不合法者，法院應以裁定駁回之，民事訴訟法
    第502條第1項定有明文。而該條項所謂再審之訴不合法，係
    指再審之訴不合程式，或已逾期間，或法律上不應准許者而
    言（最高法院27年抗字第622號判例意旨參照）。復按再審
    之訴，應以訴狀表明下列各款事項，提出於管轄法院為之：
    (一)當事人及法定代理人；(二)聲明不服之判決及提起再審之訴
    之陳述；(三)應於如何程度廢棄原判決及就本案如何判決之聲
    明；(四)再審理由及關於再審理由並遵守不變期間之證據，民
    事訴訟法第501條第1項定有明文。又對確定判決提起再審之
    訴，應以有民事訴訟法第496條第1項各款之原因為限，此項
    原因亦即再審理由，必須於訴狀中表明之，否則其訴即屬不
    合法，毋庸命其補正，逕以裁定駁回之（最高法院60年台抗
    字第538號、70年台再字第35號判例意旨參照）。
三、再審原告主張：再審原告未曾無故曠職，且再審被告知悉再
    審原告續延2個月留職停薪之行為，再審原告於91年3月1日
    上班，再審被告未於該日告知再審原告解職之事實，本院96
    年度勞簡上字第35號民事確定判決部份認定之主張與事實不
    符，為此提出再審云云。
四、經查，本件再審原告並未指明原確定判決有何民事訴訟法第
    496條第1項各款及第497條所列法定再審事由及符合該再審
    事由之具體情事，按諸首揭規定及說明，本件再審之訴不合
    法，且無庸並命補正，應予駁回。
五、依民事訴訟法第502條第1項、第95條、第78條，裁定如主文
    。
中    華    民    國    97    年    5     月    5     日
                    勞工法庭    法  官    黃明發
                                法  官    管靜怡
                                法  官    鄭佾瑩
以上正本係照原本作成。
不得抗告
中    華    民    國    97    年    5     月    5    日
                                書記官  高雲龍


司法院資訊處製作；財團法人民間司法改革基金會備份。
